【裁判字號】    97,交聲,555
【裁判日期】    970527
【裁判案由】    聲明異議
【裁判全文】
臺灣高雄地方法院交通事件裁定        97年度交聲字第555 號
原處分機關  高雄市政府交通局
異  議  人
即受處分人  吳宏駿原名甲○○.
上列異議人即受處分人因違反道路交通管理處罰條例案件，對於
高雄市政府交通局民國97年2 月25日所為之處分（原處分案號：
高市交裁字第裁32-N00000000號）聲明異議，本院裁定如下：
    主  文
異議駁回。
    理  由
一、按汽車駕駛人，行經有燈光號誌管制之交岔路口闖紅燈者，
    ，處新臺幣（下同）1,800 元以上5,400 元以下罰鍰，道路
    交通管理處罰條例第53條第1 項定有明文。又按汽車駕駛人
    有前開第53條規定之情形者，除依該條處罰鍰外，並予記違
    規點數3 點，同條例第63條第1 項第3 款亦有明文規定。
二、本件原處分機關高雄市政府交通局係以：異議人即受處分人
    吳宏駿於民國97年1 月26日晚上8 時20分許，駕駛車號XW-5
    739 號自小客車（下稱系爭自小客車），由南往北方向行駛
    於高雄縣鳳山市○○路，於行經黃埔路與鎮東路口時，闖紅
    燈直行黃埔路，適舉發單位高雄縣政府警察局交通隊員警乙
    ○○、丙○○駕駛警用巡邏車由南往北方向沿黃埔路巡邏至
    上開路口，見狀遂向前攔檢異議人所駕駛之系爭自小客車，
    並以異議人駕車行經有燈光號誌管制之交岔路口闖紅燈為由
    ，依違反道路交通管理處罰條例第53條第1 項之規定掣單舉
    發，嗣異議人提出申訴，經原處分機關函請舉發單位調查結
    果，仍認異議人確有前開違規行為，原處分機關乃依上開條
    文、違反道路交通管理事件統一裁罰基準及處理細則（下稱
    處理細則）第43條、第44條及第67條等規定，於97年2 月25
    日以高市交裁字第裁32-N00000000號裁決書裁處異議人罰鍰
    2,700 元，並記違規點數3 點在案。
三、聲明異議意旨略以：異議人於上揭時間確有駕駛系爭自小客
    車由南往北方向行駛於鳳山市○○路，而於行經上開路段與
    鎮東路口時，異議人係於越過停止線後甫看到號誌轉換為黃
    燈，因當時異議人正在找路，還未確定要左轉或直行，車速
    也很慢，所以就直接停在原地，後來過了大約30秒鐘，就聽
    到後方有人按鳴喇叭，異議人就啟動車子並從後視鏡看到後
    方有一輛警車，因異議人當時車子已經越過停止線，所以一
    經啟動車子就已經接近路中央，但異議人發現號誌還未轉為
    綠燈，所以認為可能是警察要實施臨檢，因此就靠邊停車，
    而於停車後警察就向異議人表示有闖紅燈，但異議人確實沒
    有闖紅燈云云。
四、經查：
    (一)異議人於97年1 月26日晚上8 時20分許，駕駛系爭自小客
      車，由南往北方向行駛於高雄縣鳳山市○○路，於行經黃
      埔路與鎮東路口時，確有闖紅燈直行黃埔路乙情，業據證
      人即本件舉發員警乙○○於本院審理中結證稱：本件交通
      違規是由伊所舉發，伊當天係與丙○○警員一起開巡邏車
      執行巡邏勤務，由丙○○駕駛巡邏車，伊是帶班人員坐在
      副駕駛座；當時伊看到異議人駕車在伊等之巡邏車前方沿
      黃埔路由南往北方向行駛，於行經鎮東路口時，同向車子
      均已停等紅燈，但異議人的車子仍然直行闖越紅燈，所以
      伊等就開警示燈並按鳴喇叭示意異議人停車，異議人後來
      才停車；異議人的車子並非於越過停止線後因號誌轉為黃
      燈始停在原地不動，而是越過停止線時號誌已經是紅燈，
      異議人是闖越紅燈直行，根本沒有停車，伊是親眼目睹上
      開情形，而當伊等按鳴喇叭時，異議人的車子早已經過路
      口，並非如異議人所述是聽到伊等按鳴喇叭後始啟動車子
      前進等語明確（參見本院卷第24至26頁），核與證人即本
      件舉發員警丙○○於本院審理中結證稱：乙○○員警舉發
      本件交通違規時伊亦有在場，因為當天伊是駕駛，伊與乙
      ○○係在陸軍官校前發現異議人所駕駛之自小客車行車不
      甚穩定且有偏行情形，速度又較一般車子為慢，所以懷疑
      該車可能有酒駕之情形，便駕車跟在該車後方，後來該車
      行經中山東路與維武路口時，有停在內側車道等紅燈，待
      號誌轉為綠燈後，該車即繼續直行但係逆向行駛於黃埔路
      ，後來異議人可能發現自己方向錯誤，所以又開回順向車
      道，而異議人之自小客車開至黃埔路與鎮東路口時，黃舖
      路的號誌為紅燈，但異議人沒有停車就直接通過路口，此
      時伊就打開車子的警示燈並按鳴喇叭示意異議人停車，後
      來在異議人通過路口後約50公尺處，伊才攔停異議人之自
      小客車；當天並沒有異議人所述其於通過路口停止線時號
      誌正轉為黃燈，故停在原地不動，並於伊按鳴喇叭後始往
      前行進之情形，異議人當時是通過停止線後未停車即直接
      直行，伊也是因為看到異議人直接直行闖越紅燈，所以才
      按鳴喇叭；異議人所駕駛之自小客車在黃埔路與鎮東路口
      並沒有停等紅燈，而係在中山路口停等紅燈等語情節相符
      （參見本院卷第33至36頁），並有高雄縣政府警察局交通
      警察隊97年1 月26日勤務分配表1 紙（參見本院卷第38頁
      ）、證人乙○○當庭所繪製之現場圖及證人丙○○庭呈之
      現場圖各1 紙（參見本院卷第29、41頁）、舉發現場照片
      4 幀（參見本院卷第39、40頁）附卷可稽。
    (二)至異議人雖以前揭情詞置辯；惟查，異議人於前揭時、地
      確有駕車行經有燈光號誌管制之交岔路口而闖紅燈之交通
      違規行為，業據證人乙○○、丙○○於本院審理中結證明
      確，均已如前述，而證人乙○○、丙○○二人雖為本件舉
      發員警，惟渠等到庭所陳述之上開舉發經過，經查尚無違
      反經驗或論理法則之處，且遍查本件卷存證據資料，亦無
      任何積極證據足以證明渠等前揭所述係虛偽不實，亦無足
      可顯信渠等陳述不可採信之品性證據或前科證據存在，自
      不得僅因渠等為本件開單舉發異議人之員警，即遽予否認
      其上開證述之可信性，況上開證人與異議人間素昧平生，
      並無仇隙嫌怨，而警員執行公務時，本身即受有行政懲處
      責任之監督，且其到庭具結作證，更係以刑事責任擔保其
      證言之真實性，從而，證人乙○○、丙○○於本院審理中
      之前揭結詞，應堪值採信確屬實情。甚者，證人乙○○於
      本院審理中結證稱：伊等所駕駛之巡邏車在異議人車子的
      後方，與異議人的車子間隔1 部車子，伊是親眼目睹異議
      人的車子越過停止線時號誌已經是紅燈等語（參見本院卷
      第25頁），另證人丙○○於本院審理中亦結證稱：異議人
      所駕駛之車子在伊等所駕駛之警車前方，中間並沒有隔著
      其他車子，間隔的距離也沒有超過1 個車身，伊等在中山
      東路口時就一直跟在異議人車子後方，乙○○員警可能是
      因為沒有注意到旁邊的情形，才會表示中間還有隔著1 部
      車等語（參見本院卷第34至36頁），雖渠等就所駕駛之警
      車與異議人所駕駛之自小客車間，究有無間隔其他車輛一
      節，或因事隔已久，或因記憶錯誤，而容有證述些微出入
      之情形，然渠等於本院審理中既均結稱所駕駛之警車係尾
      隨於異議人所駕駛之自小客車後方且距離非遠，且就此異
      議人於本院審理中亦自承由車子後視鏡確有看到證人所駕
      駛之警車靠近等語（參見本院卷第23頁），復上開證人均
      係親眼目睹異議人所駕駛之自小客車行經上開路口時確係
      直接闖越紅燈直行，業如前述，足徵證人乙○○、丙○○
      於舉發本件交通違規時，亦無因其視力或當時視線不佳而
      有錯看號誌或誤認之虞。準此，異議人前揭辯詞與事實尚
      有不符，自無從據以為有利異議人之認定。是本件事證明
      確，異議人確有於前揭時、地駕車行經有燈光號誌管制之
      交岔路口而闖紅燈之違規行為，洵堪認定。
四、綜上所述，異議人確有於前揭時、地駕車行經有燈光號誌管
    制之交岔路口而闖紅燈之違規行為。從而，原處分機關依前
    揭道路交通管理處罰條例第53條第1 項、違反道路交通管理
    事件統一裁罰基準及處理細則第43條、第44條、第67條暨違
    反道路交通管理事件統一裁罰標準表之規定，裁處異議人罰
    鍰2,700 元，並依同條例第63條第1 項第3 款規定，併予記
    違規點數3 點，核無違誤。異議人之異議，為無理由，應予
    駁回。
據上論斷，應依道路交通案件處理辦法第19條，裁定如主文。
中    華    民    國    97   年      5    月    27    日
                    交通法庭法  官  陳振嘉
以上正本證明與原本無異。
如不服本裁定，應於收受送達後5 日內向本院提出抗告狀。
中    華    民    國    97    年    5     月    27    日
                            書記官  顏宗貝


司法院資訊處製作；財團法人民間司法改革基金會備份。
